【裁判字號】    92,易,1444
【裁判日期】    920829
【裁判案由】    竊盜等
【裁判全文】
臺灣高雄地方法院刑事判決                        九十二年度易字第一四四四號
    公  訴  人  臺灣高雄地方法院檢察署檢察官
    被      告  丙○○
右列被告因竊盜案件，經檢察官提起公訴（民國九十二年度偵字第一０七一七號），
本院判決如左：
    主  文
丙○○連續竊盜，累犯，處有期徒刑陸月，如易科罰金以參佰元折算壹日。又收受贓
物，累犯，處有期徒刑參月，如易科罰金，以參佰元折算壹日。應執行有期徒刑柒月
，如易科罰金，以參佰元折算壹日。
    事  實
一、丙○○前於民國九十年間因犯竊盜罪案件，經本院以九十年度易字第七六七號判
    處有期徒刑六月確定，並於九十一年四月十一日執行完畢。詎仍不知悔改，竟基
    於意圖為自己不法所有之概括犯意，先於九十二年五月七日十時許，在高雄縣阿
    蓮鄉港後村八十四之十號魚池旁，竊取丁○○所有之水車風扇一個得手。嗣於九
    十二年五月十日凌晨五時許，在高雄縣路竹鄉○○路四九四號前，見甲○○所有
    之車號ＷＤＣ—七八二號機車（引擎號碼４ＤＹ—五九０五六八號）鑰匙插在車
    頭鎖處尚未取下，遂乘機將該車騎走而竊取得手，以供己代步之用。丙○○亦明
    知ＰＨＰ—二五一號機車車牌一面，係來路不明之贓物（經查為乙○○於八十九
    年十一月三日在高雄縣路竹鄉○○村○○路○○段十號前所失竊），竟仍於不詳
    時地，自不詳姓名之楊姓成年男子處予以收受後，懸掛於前述竊得之ＷＤＣ—七
    八二號機車車身上使用，以逃避警方查緝贓車，原ＷＤＣ—七八二號車牌則不知
    去向。嗣於九十二年五月十五日十六時許，丙○○騎乘前開懸掛ＰＨＰ—二五一
    號車牌之原ＷＤＣ—七八二號機車，上載右揭失竊之水車風扇一個，行經高雄縣
    阿蓮鄉○○村○○道路時，為警臨檢當場查獲而得知上情。
二、案經高雄縣政府警察局湖內分局報請臺灣高雄地方法院檢察署檢察官偵查起訴。
    理  由
一、右揭竊取水車風扇、機車之事實，業據被告於本院審理中供認不諱，惟否認收受
    ＰＨＰ—二五一號車牌贓物之犯行，辯稱：係一楊姓成年男子見伊騎乘前揭竊得
    機車未掛車牌而主動掛上，不知道是贓物云云，然查：(一)按刑法第三百四十九條
    第一項之收受贓物罪，固須行為人在收受之初，即認識該物為贓物始能成立，然
    此所謂贓物之認識，並不以明知之直接故意為限，即令對之具有概括性贓物之認
    識或預見而不違背其本意者，亦成立該罪，本件被告受楊姓成年男子幫其掛上車
    牌時已知悉該掛上之車牌並非該男子所有，且未主動查詢該車牌之來源，顯能預
    見該車牌係來路不明之贓物，而收受並懸掛在竊得之機車並不違背其本意，是被
    告所辯係卸責之詞，不足採信。(二)又被告於警訊中供述竊取水車風扇之地點，與
    證人丁○○報案之失竊地點及現場照片情形完全相符，而丁○○當日所失竊者，
    共有馬達四個及水車風葉十三只之多，而水車風扇既係在魚塭內緊靠工寮旁所疊
    起放置，難認該水車風扇係脫離本人所持有之物，是被告於偵查中徒以撿到風扇
    置辯，尚難採信。然本件查得證據僅得證明被告竊得一個水車風扇，至於被害人
    丁○○所失竊之其他水車風扇及馬達四個，難認亦係被告所竊，附此敘明。(三)此
    外，前揭犯罪事實，業據證人甲○○、丁○○、陳貴蘭於警訊中證述明確，並有
    高雄縣政府警察局湖內分局阿蓮分駐所受理民眾報案紀錄表、刑事案件三聯單、
    照片數張、車籍作業系統查詢認可資料、車輛竊盜車牌失竊資料個別查詢報表、
    查詢車輛認可資料、贓物認領保管收據及扣押目錄在卷可稽，是本件事證明確，
    被告犯行堪以認定
二、核(一)被告竊取水車風扇、機車之行為，係犯刑法第三百二十條第一項之竊盜罪。
    其二次竊盜行為，時間緊接，犯罪構成要件相同，顯係基於概括犯意為之，為連
    續犯，依刑法第五十六條之規定，以一罪論，並加重其刑。(二)核被告收受車牌Ｐ
    ＨＰ—二五一號之行為，係犯刑法第三百四十九條第一項之收受贓物罪。(三)被告
    所犯竊盜罪與贓物罪，犯意各別，行為互殊，又無不可分離之直接密切關係，應
    分論併罰之。(四)又被告前於九十年間因犯竊盜罪案件，經本院以九十年度易字第
    七六七號判處有期徒刑六月確定，並於九十一年四月十一日執行完畢，有前揭被
    告全國前案紀錄表可參，其於執行完畢後五年內再犯本件犯行，為累犯，應依刑
    法第四十七條之規定加重其刑。爰審酌被告僅為自己代步騎用即竊取他人機車，
    又竊取他人之物任意變賣供己花用，又收受贓物，顯見其守法觀念不足，無意尊
    重他人，以自己方便之私心令被害人受財產損失之苦，惟犯後坦承部分犯行等一
    切情狀，爰酌情量處如主文所示之刑及諭知易科罰金之折算標準，並定其應執行
    刑及易科罰金之折算標準。
據上論斷，應依刑事訴訟法第二百九十九條第一項前段，刑法第五十六條、第三百二
十條第一項、第三百四十九條第一項、第四十七條、第四十一條，罰金罰鍰提高標準
條例第一條前段、第二條，判決如主文。
中      華      民      國    九十二    年      八      月    二十九    日
                                臺灣高雄地方法院刑事第一庭
                                    法  官       楊智守
右正本證明與原本無異。
如不服本判決，應於判決送達後十日內，向本院提出上訴狀。
                                    書記官       王美玲
中      華      民      國    九十二    年    九      月       一       日


司法院資訊處製作；財團法人民間司法改革基金會備份。
